```{r main, echo=FALSE, cashe=TRUE, results='hide', warning=FALSE, error=FALSE}

psy_table_names <- FALSE

if(desc_file){
  psy_table_names <- read_excel(paste("../../tmp/desc/", desc_file, sep=''))
}

MAIN_DF_NAMES <- names(MAIN_DF)

# устанавливаю значение критерия кайзера, по умолчанию рано 1
KAISER_CRITERIA <- 1

# определяю количество факторов в анализе
# считаю факторный анализ и считаю количество факторов больше критерия кайзера
prefit <- principal(MAIN_DF, rotate="varimax")
NUMBER_OF_FACTOR <- length(prefit$values[prefit$values > KAISER_CRITERIA])

#######################БЛОК С ОСНОВНЫМИ РАСЧЕТАМи#######################
# считаю нужную модель
fit <- principal(MAIN_DF, nfactors=NUMBER_OF_FACTOR, rotate="varimax")

# считаю значения КМО
KMO <- KMO(MAIN_DF)
if(is.nan(KMO$MSA) == T){
  fit_KMO <- 0
} else {
  fit_KMO <- KMO$MSA
}

table_fit_KMO <- data.frame(round(fit_KMO,3))
row.names(table_fit_KMO) <- "Показатель КМО"
colnames(table_fit_KMO) <- NULL


# считаю собственные значения, процент объясненной дисперсии и процент накопленной дисперсии
fit_values <- as.vector(round(fit$values[fit$values > KAISER_CRITERIA],3))
fit_prop_var <- as.vector(round(fit$Vaccounted[2:2, 1:NUMBER_OF_FACTOR],5) * 100)
fit_cum_var <- as.vector(round(fit$Vaccounted[3:3, 1:NUMBER_OF_FACTOR],5) * 100)
fit_factor_num <- c(1:NUMBER_OF_FACTOR)
fit_total_variance <- t(rbind(fit_factor_num, fit_values, fit_prop_var, fit_cum_var))

fit_total_variance <- data.frame(fit_total_variance)
row.names(fit_total_variance) <- NULL
colnames(fit_total_variance) <- c("Фактор", "Начальные собственные значения", "% дисперсии", "Кумулятивный %")


# считаю матрицу с факторными нагрузками
fit_loadings <- data.frame(round(fit$loadings[1:length(MAIN_DF_NAMES), 1:NUMBER_OF_FACTOR],3))
fit_loadings_colnames <- NULL


# звездочкой отражаю принадлежность значения к фактору 
fit_loadings_star <- matrix(NA, nrow = length(MAIN_DF_NAMES), ncol = NUMBER_OF_FACTOR)
fit_loadings_scale_name <- matrix(NA, nrow = length(MAIN_DF_NAMES), ncol = NUMBER_OF_FACTOR)
for(m in 1:length(MAIN_DF_NAMES)){
  for(n in 1:NUMBER_OF_FACTOR){
    if(abs(fit_loadings[[m,n]]) == max(abs(fit_loadings[m,]))){
      result_abs <- paste(fit_loadings[[m,n]],"*", 
                          sep = "")
      fit_loadings_star[[m,n]] <- result_abs
      result_scale_name <- paste("«",MAIN_DF_NAMES[[m]],"»(",fit_loadings[[m,n]],")", 
                          sep = "")
      fit_loadings_scale_name[[m,n]] <- result_scale_name
    } else {
      result_abs <- paste(fit_loadings[[m,n]], 
                          sep = "")
      fit_loadings_star[[m,n]] <- result_abs
      result_scale_name <- paste(NA, 
                          sep = "")
      fit_loadings_scale_name[[m,n]] <- result_scale_name
    }
  }
}
fit_loadings_star <- data.frame(fit_loadings_star)
fit_loadings_scale_name <- data.frame(fit_loadings_scale_name)

# определяю названия факторов
for(i in 1:NUMBER_OF_FACTOR){
  column_name <- as.character(paste("Фактор ",i))
  fit_loadings_colnames <- rbind(fit_loadings_colnames, column_name)
}
names(fit_loadings_star) <- fit_loadings_colnames
row.names(fit_loadings_star) <- row.names(fit_loadings)

factor_list <- c("Первый фактор состоит из следующих шкал: ", 
                 "Второй фактор состоит из следующих шкал: ", 
                 "Третий фактор состоит из следующих шкал: ", 
                 "Четвертый фактор состоит из следующих шкал: ", 
                 "Пятый фактор состоит из следующих шкал: ",
                 "Шестой фактор состоит из следующих шкал: ",
                 "Седьмой фактор состоит из следующих шкал: ",
                 "Восьмой фактор состоит из следующих шкал: ",
                 "Девятый фактор состоит из следующих шкал: ",
                 "Десятый фактор состоит из следующих шкал: ",
                 "Одинадцатый фактор состоит из следующих шкал: ",
                 "Двенадцатый фактор состоит из следующих шкал: ",
                 "Тринадцатый фактор состоит из следующих шкал: ",
                 "Четырнадцатый фактор состоит из следующих шкал: ",
                 "Пятнадцатый фактор состоит из следующих шкал: ",
                 "Шестнадцатый фактор состоит из следующих шкал: ",
                 "Семнадцатый фактор состоит из следующих шкал: ",
                 "Восемнадцатый фактор состоит из следующих шкал: ",
                 "Десятнадцатый фактор состоит из следующих шкал: ",
                 "Двадцатый фактор состоит из следующих шкал: ",
                 "Двадцать первый фактор состоит из следующих шкал: ",
                 "Двадцать второй фактор состоит из следующих шкал: ",
                 "Двадцать третий фактор состоит из следующих шкал: ",
                 "Двадцать четвертый фактор состоит из следующих шкал: ",
                 "Двадцать пятый фактор состоит из следующих шкал: ",
                 "Двадцать шестой фактор состоит из следующих шкал: ",
                 "Двадцать седьмой фактор состоит из следующих шкал: ",
                 "Двадцать восьмой фактор состоит из следующих шкал: ",
                 "Двадцать девятый фактор состоит из следующих шкал: ",
                 "Тридцатый фактор состоит из следующих шкал: ")

factor_text <- NULL
for(z in 1:NUMBER_OF_FACTOR){
  factor_text_one <- gsub("NA, |, NA","", paste(fit_loadings_scale_name[[z]], collapse = ", "))
  factor_text_one <- paste(factor_list[[z]],factor_text_one,".", sep="")
  factor_text <- rbind(factor_text, factor_text_one)
}
```


Для снижения размерности нами был выбран эксплораторный факторный анализ методом главных компонент, варимакс вращение факторов с выделением количества факторов, больше `r KAISER_CRITERIA` (по критерию Кайзера). 
Предварительно проведем анализ методом КМО и тест Бартлета на сферичность матрицы. Данные представлены в таблице.

`r cat("\n", sep = "\n")`

##Таблица. Показатели КМО
```{r table_KMO, echo=FALSE, results='asis', warning=FALSE, error=FALSE}
knitr::kable(table_fit_KMO)
cat("\n", sep = "\n")
cat(ifelse(fit_KMO >= 0.6,
       "Показатель КМО выше 0,6, что говорит о согласованности переменных, а значит, применение факторного анализа будет корректным.",
       "Показатель КМО ниже 0,6, что говорит о несогласованности переменных, а значит, применение факторного анализа будет не корректным.")
    , sep = "\n")
```

Далее перейдем к анализу доли объяснимой дисперсии. Данные представлены в таблице.

`r cat("\n", sep = "\n")`

##Таблица. Полная объясненная дисперсия
```{r table_variable, echo=FALSE, results='asis', warning=FALSE, error=FALSE}
knitr::kable(fit_total_variance)
```

`r cat("\n", sep = "\n")`

В результате факторная структура была сформирована для `r NUMBER_OF_FACTOR` факторов. Данная факторная структура объясняет `r round(fit_total_variance[[NUMBER_OF_FACTOR,4]],1)`% общей дисперсии данных.

`r cat("\n", sep = "\n")`

График распределения факторов отражен на рисунке «каменистая осыпь».

```{r scree_plot, echo=FALSE, fig.keep='all', fig.show='all', fig.align='center', results='asis', warning=FALSE, error=FALSE}
if (HTML_FORMAT == 'full' || HTML_FORMAT == 'docx' ) {
  # строю график каменистая осыпь
  plot(fit$values,
       main="График собственных значений",
       xlab="Собственные значения",
       ylab="Номер компонента",
       type="o",
       pch=21,
       col="black")
  cat("\n", sep = "\n")
}
```

`r cat("\n", sep = "\n")`

Факторные нагрузки приведены в таблице ниже.

`r cat("\n", sep = "\n")`

##Таблица. Факторные нагрузки
```{r table_loadings, echo=FALSE, results='asis', warning=FALSE, error=FALSE}
  if (HTML_FORMAT == 'short') {
    knitr::kable(fit_loadings_star)
  } else if (HTML_FORMAT == 'middle') {
    knitr::kable(fit_loadings_star)
  } else if (HTML_FORMAT == 'full') {
      knitr::kable(fit_loadings_star)
  } else {
    knitr::kable(fit_loadings_star)
  }
```

`r cat("\n", sep = "\n")`

### * - принадлежность шкалы к фактору
```{r factor_desc, echo=FALSE, results='asis', warning=FALSE, error=FALSE}
for(y in 1:NUMBER_OF_FACTOR){
  cat(factor_text[y], sep = "\n")
  cat("\n", sep = "\n")
}
```

# `r if(HTML_FORMAT == 'middle' || HTML_FORMAT == 'full'){"\n### * - p<0,05\n### ** - p<0,01\n### *** - p<0,001\n"}`
